# 如何确定处置土地收入确认时点

提问人：avril850521 时间：2012-11-11 20:37:15
回复 fanxu7788 的帖子
谢谢你，主要是比较难判断当时付款方有没有付款能力，现在看是完全有能力偿付，但当时怎么去判断？不好去落实付款方的财务状况，只能本着慎重起见，就在本年付完全款办理过户后确认土地收益，你觉得可以吗？

回答人：chenyiwei
这个问题涉及较多的专业判断。一般情况下如果不涉及需要特殊考虑的其他问题，多数情况应可以。